【裁判字號】    97,交訴,91
【裁判日期】    970808
【裁判案由】    公共危險等
【裁判全文】
臺灣彰化地方法院刑事判決              97年度交訴字第91號
公  訴  人  臺灣彰化地方法院檢察署檢察官
被      告  甲○○
                      巷47號.
                      6樓
上列被告因公共危險等案件，經檢察官提起公訴（97年度偵字第
3315號），被告於本院準備程序中自白犯罪，有刑事訴訟法第27
3 條之1 第1 項之情形，本院合議裁定由受命法官獨任進行簡式
審判程序，茲審理判決如下：
    主  文
甲○○駕駛動力交通工具肇事，致人受傷而逃逸，處有期徒刑陸
月，如易科罰金，以新臺幣壹仟元折算壹日，緩刑年。
    事  實
一、甲○○於民國（下同）97年2月18日上午8時50分許，騎乘其
    兄梁賀閔所有車牌號碼7GC─098號重型機車（肇事後更改車
    主為甲○○，車牌號碼變更為276─CRD號），沿彰化縣彰化
    市○○路由東往西方向行駛，行經彰鹿路104之3號前，本應
    注意超車時，前行車減速靠邊或以手勢或亮右方向燈表示允
    讓後，後行車始得超越，超越時應顯示左方向燈並於前車左
    側保持半公尺以上之間隔超過，行至安全距離後，再顯示右
    方向燈駛入原行路線。而依當時天候晴天、日間自然光線、
    柏油路面、乾燥、無缺陷、無障礙物、視距良好之情況下，
    並無不能注意之情事，詎甲○○竟疏未注意及此，猶貿然行
    使，適有乙○○○騎乘車牌號碼EYL─637號輕型機車，沿彰
    化縣彰化市○○路由東往西同向行駛在右前方，甲○○欲自
    左方超車時，適徐臻慧（另為不起訴處分）駕駛車牌號碼
    0503─NB號自小客車，同向行駛在甲○○左前方，正自內側
    快車道欲變換至外側快車道時，甲○○未保持安全間隔，自
    後方由乙○○○所騎乘之機車及徐臻慧所駕駛之自小客車中
    間併行超車，同時擦撞乙○○○所騎乘機車之左側車身及徐
    臻慧所駕駛自小客車之右後車門，造成乙○○○人車倒地後
    ，受有左側股骨踝粉碎性骨折、右足挫傷、右肩骨折脫位等
    傷害。詎甲○○於肇事後，非但未下車察看，並對乙○○○
    採取救護或其他必要措施，即逕自騎乘上開重型機車離開現
    場而逃逸。嗣經警據報後，調閱路口監視攝影器畫面，始循
    線查獲上情。
二、案經彰化縣警察局彰化分局報請臺灣彰化地方法院檢察署檢
    察官偵查起訴。
    理  由
一、按除被告所犯為死刑、無期徒刑、最輕本刑為三年以上有期
    徒刑之罪或高等法院管轄第一審案件者外，於刑事訴訟法第
    273條第1項程序進行中，被告先就被訴事實為有罪之陳述時
    ，審判長得告知被告簡式審判程序之旨，並聽取當事人、代
    理人、辯護人及輔佐人之意見後，裁定進行簡式審判程序；
    除簡式審判程序、簡易程序及第376條第1款、第2款所列之
    罪之案件外，第一審應行合議審判；刑事訴訟法第273條之1
    第1項、第284之1分別定有明文。本件被告甲○○所犯係死
    刑、無期徒刑、最輕本刑為三年以上有期徒刑或高等法院管
    轄第一審案件以外之罪，且於本院行準備程序時就被訴事實
    為有罪之陳述，經受命法官告知簡式審判程序之旨，並聽取
    公訴人、被告之意見後，本院合議庭認無不得或不宜改依簡
    式審判程序進行之處，經評議結果，裁定改由受命
    法官獨任行簡式審判程序，合先敘明。
二、上開事實，迭經被告甲○○於本院審理時坦承不諱，核與證
    人即被害人乙○○○、證人徐臻慧、莊雅君於警詢及偵訊時
    ，證述之情節相符，復有道路交通事故現場圖、道路交通事
    故調查報告表(一)、(二)、乙○○○之秀傳紀念醫院診斷書、彰
    化縣警察局舉發違反道路交通管理事件通知單、汽機車各項
    異動作業登記單各1紙、監視錄影器翻拍照片13張、車損照
    片12幀及現場照片8張在卷可稽，足徵被告之自白確與事實
    相符。本件事證明確，被告肇事致人受傷逃逸之犯行，應堪
    認定。
三、核被告甲○○所為，係犯刑法第185條之4之肇事致人受傷逃
    逸罪。爰審酌被告因過失而肇致車禍發生，致使被害人受傷
    ，事後猶騎乘機車逃逸，置被害人安危於不顧，所生危害非
    輕，然考量被害人所受傷勢，且被告業與被害人調解成立，
    此有彰化縣彰化市調解委員會調解書1份在卷可稽，暨犯罪
    後坦承犯行，態度尚屬良好等一切情狀，量處如主文所示之
    刑，並諭知易科罰金之折算標準。再被告前未曾因故意犯罪
    受有期徒刑以上刑之宣告，有臺灣彰化地方法院檢察署刑案
    資料查註紀錄表及臺灣高等法院被告前案紀錄表各1份在卷
    可考，雖因一時失慮，致罹刑典，然其既與被害人乙○○○
    調解成立，已如前述，且告訴人乙○○○並當庭表示願意原
    諒被告，有本院97年7月25日準備程序筆錄在卷可稽，則被
    告經此偵審程序與論罪科刑之教訓後，當應知所警惕，而無
    再犯之虞，本院認所宣告之刑，以暫不執行為適當，爰宣告
    緩刑3年，以啟自新。
據上論斷，應依刑事訴訟法第273條之1第1項、第299條第1項前
段，刑法第185條之4、第41條第1項前段、第74條第1項第1款，
判決如主文。
本案經檢察官張聖傳到庭執行職務。
中    華    民    國    97    年    8     月    8     日
                          交通法庭    法  官  黃齡玉
以上正本證明與原本無異。
如不服本判決，應於判決送達後10日內，向本院提出上訴書狀，
上訴書狀應「敘述具體上訴理由」，並按他造當事人之人數附繕
本。「切勿逕送上級法院」。
告訴人或被害人對於判決如有不服具備理由請求檢察官上訴者，
其上訴期間之計算係以檢察官收受判決正本之日期為準。
中    華    民    國    97    年    8     月    8     日
                                      書記官  林嘉賢
中華民國刑法第185條之4
（肇事遺棄罪）
駕駛動力交通工具肇事，致人死傷而逃逸者，處 6 月以上 5 年
以下有期徒刑。
中華民國刑法第284條
（過失傷害罪）
因過失傷害人者，處 6 月以下有期徒刑、拘役或 5 百元以下罰
金，致重傷者，處1年以下有期徒刑、拘役或5百元以下罰金。


司法院資訊處製作；財團法人民間司法改革基金會備份。
